臺灣板橋地方法院刑事判決　　　　　　　　　　　　九十二年度易字第二七五四號
　　公　訴　人　臺灣板橋地方法院檢察署檢察官
　　被　　　告　甲○○
右列被告因詐欺等案件，經檢察官提起公訴（九十二年度偵字第一三一八二號），本
院判決如左：
    主  文
甲○○竊盜，處有期徒刑伍月，如易科罰金，以佰元折算壹日。
    事  實
一、甲○○與其友人薛慧屏，及不熟識之林宇聰、綽號「阿峰」之男子、乙○○等人
    ，於民國九十二年三月五日凌晨，在徐一祥（乙○○之胞弟）與薛慧屏夫妻位於
    臺北縣板橋市○○路二七五巷五號三樓之住處喝酒聊天，至同日凌晨三時許，乙
    ○○因不勝酒力，先行進入房間內休息，詎甲○○竟因缺錢花用，意圖為自己不
    法之所有，趁機竊取乙○○置於客廳茶几上之黑色皮包一只（內有彰化銀行存摺
    一本、彰化銀行提款卡一張、慶豐銀行信用卡二張、玉山銀行信用卡、ＡＩＧ信
    用卡各一張、乙○○個人之印章、身分證正本、影本各一枚，及向乙○○買賣汽
    車之客戶身分證正本二張、影本一張），得手後據為己有。復基於概括之犯意，
    意圖為自己不法所有，先後於同日上午十時許、十時二十分許，在臺北縣板橋市
    ○○路二十一號誠泰銀行新埔分行、板橋市○○路二二六號聯邦銀行板橋分行，
    未經乙○○之同意，連續持上開竊得之彰化銀行提款卡，擅將自行查悉之提款卡
    密碼（即乙○○之生日資料）輸入自動櫃員機而以冒用密碼之不正方法，使上開
    銀行自動櫃員機之識別系統對真正持卡人之識別陷於錯誤，而由自動付款設備取
    得乙○○本欲提領用以繳納房租之現金新台幣（下同）一萬元、四千元，得手後
    供己花用。嗣因乙○○於同日上午十一時許，在上址，起床後發現前揭黑色皮包
    不知去向，即於同日下午前往誠泰銀行新埔分行查看提款機之監視錄影帶，發現
    係甲○○提領上開款項，且在臺北縣板橋市○○路二七五巷五號二樓之遮雨棚，
    尋獲甲○○所丟棄之上開黑色皮包（其中彰化銀行存摺一本、提款卡、慶豐銀行
    信用卡各一張、及乙○○個人之印章、身分證影本各一枚均不知去向）後，始知
    上情。
二、案經被害人乙○○訴由臺北縣政府警察局移送臺灣板橋地方法院檢察署檢察官偵
    查起訴。
    理  由
一、訊據被告甲○○固坦承於前揭時地拿取告訴人乙○○所有之黑色皮包一只，並持
    彰化銀行提款卡由自動付款設備取得現金共一萬四千元等事實不諱，但矢口否認
    被訴竊盜、以不正方法由自動付款設備取得他人之物之犯行，辯稱：伊沒有偷，
    而是在喝酒時就曾跟乙○○說要借一萬多元，乙○○有同意並告訴伊提款卡密碼
    ，所以伊喝醉酒後就將整個黑色皮包拿走，且提款一萬四千元，後來乙○○說那
    是要繳房租的錢，所以伊在當日晚上先還六千元或八千元，並於隔日全部還清云
    云。惟查：
（一）被告於前揭時地拿取告訴人所有之黑色皮包一只（內有彰化銀行存摺一本、彰
      化銀行提款卡一張、慶豐銀行信用卡二張、玉山銀行信用卡、ＡＩＧ信用卡各
      一張、乙○○個人之印章、身分證正本、影本各一枚及向告訴人乙○○買賣汽
      車之客戶身分證正本二張、影本一張），並於上開銀行自動櫃員機輸入密碼提
      領現金共一萬四千元等事實，業經被告於警詢及偵審時供承不諱，核與告訴人
      乙○○指訴情節相符，並有監視錄影帶翻拍照片八張、存摺影本一張在卷可稽
      ，堪信屬實。
（二）被告係竊取告訴人黑色皮包後，復未經告訴人同意持該皮包內之彰化銀行提款
      卡至誠泰銀行新埔分行、聯邦銀行板橋分行之自動櫃員機提領現金共一萬四千
      元等節，迭據被害人在警詢及偵審中堅訴不移。被告雖辯稱：伊喝酒時曾跟乙
      ○○說要借一萬多元，乙○○有同意並告訴伊提款卡密碼云云，然此經告訴人
      於警詢及偵審時否認在卷，而告訴人於偵查中結證稱：「（被告說當天有向你
      借錢，你把皮夾拿給他，叫他自己去領？）沒有，被告是我弟媳婦的朋友，當
      天是他自己去的，當時約凌晨三、四點，因為我很累，而且喝了一些酒，我就
      進我弟弟的房間休息，我的皮包就放在客廳茶几上，我在中午時候醒來，就問
      我弟弟及我弟媳婦，後來他們在住處找了很久都沒有找到」、「（為何被告知
      道你的密碼？）我的密碼就是我的出生年月日」、「（後來皮包如何找到？）
      我弟媳婦有打電話給甲○○幫忙找，李某說他很忙，沒有時間理他，後來是當
      天下午四點多我弟媳婦在他住的公寓二樓遮雨棚看到就通知我，我發現皮包少
      了慶豐銀行的信用卡、一顆印章、身分證影本、彰化銀行的存摺及提款卡」（
      見偵查卷第五十五頁背面、第五十六頁）。告訴人復於本院審理時結證稱：「
      （被告何時離開？）我不清楚，因為當時我們聊天聊得很晚，我因為很累，所
      以就先離開客廳去休息」、「（你離開客廳時是否有將皮包一起拿進去？）因
      為那是我弟弟的家，所以我沒有戒心，因此我並沒有將皮包一起拿回房間去」
      、「（喝酒聊天的過程中，被告是否曾向你提及要借錢或是借信用卡、提款卡
      及存簿的事情？）沒有，因為我跟他不熟，我只看過他一次」、「（如何得知
      被盜領？）˙˙˙我與阿峰在警察陪同下一起到誠泰銀行新埔分行看提款機的
      監視錄影帶，我發現是被告提領˙˙我就到我弟媳婦家中以電話約被告出來˙
      ˙被告起初並不承認，我告訴他說我在監視器裡面看到他後，他還說他常跑銀
      行，到了晚上˙˙，被告才承認包包是他偷的，他說因為沒有錢繳卡費，所以
      才拿我的提款卡盜領存款˙˙」、「（被告稱已經還款，是否如此？）被告並
      未還款」等語，告訴人上開指證情節前後一致，互核相符；參以，被告與告訴
      人僅見過一次面，並無仇恨，業經告訴人供證在卷，告訴人自無設詞誣陷被告
      之理，此外復無任何事證足認告訴人指證情節有何瑕疵或不足取之處，應認告
      訴人偵審時指證不利於被告各節，均堪採信。
（三）再者，被告於審理時既供承：乙○○後來說那是要繳房租的錢，伊在當日晚上
      先還六千元還是八千元，並於隔日全部還清等情，而告訴人亦證稱：被告所提
      領之一萬四千元，是伊要用來繳房租的錢等語，足見告訴人在彰化銀行之存款
      一萬四千元係其準備提領用於繳交房租之款項，衡情告訴人應無任意將之借予
      不熟識被告之理；況且如被告所辯，其向告訴人借錢係經告訴人同意後持彰化
      銀行提款卡提領現金等情屬實，按理被告只需取走該提款卡即可，殊無將告訴
      人所有（內含與借貸無涉之彰化銀行存摺一本、慶豐銀行信用卡二張、玉山銀
      行信用卡、ＡＩＴ信用卡各一張、乙○○個人之印章、身分證正本、影本各一
      枚及向乙○○買賣汽車之客戶身分證正本二張、影本一張等物）黑色皮包一只
      逕行取走，復於提領現金完畢後，未親自將該皮包歸還告訴人而隨意丟棄在臺
      北縣板橋市○○路二七五巷五號二樓之遮雨棚之理，俱徵被告所辯伊經過告訴
      人同意後向告訴人借錢並持提款卡向銀行提領現金云云，與常情不符，顯係卸
      責之詞，均非足採。本案事證明確，被告犯行洵堪認定。
二、核被告所為，係犯刑法第三百二十條第一項之普通竊盜罪、第三百三十九條之二
    第一項之以不正方法由自動付款設備取財罪。被告先後二次提領現金之以不正方
    法由自動付款設備取財犯行，時間緊接，罪名與犯罪構成要件相同，顯係基於概
    括犯意為之，應依連續犯之規定論以一罪。被告所犯之竊盜罪及以不正方法由自
    動付款設備取財罪間，有方法、目的之牽連關係，依刑法第五十五條之規定，應
    從較重之竊盜罪處斷。爰審酌被告恣意竊取他人皮包並持提款卡擅自提領現金，
    顯乏尊重財產權益之觀念，其犯罪之動機、目的，犯罪所生之危害，犯後飾詞否
    認犯行，不知悔悟之態度，及告訴人堅稱被告迄未賠償所受損害等一切情狀，量
    處如主文所示之刑，並諭知易科罰金之折算標準，以示懲儆。
據上論斷，應依刑事訴訟法第二百九十九條第一項前段，刑法第三百二十條第一項、
第三百三十九條之二第一項、第五十五條、第四十一條第一項前段，罰金罰鍰提高標
準條例第一條前段、第二條，判決如主文。
本案經檢察官王家春到庭執行職務。
中      華      民      國      九十三      年      四      月  二十一  日
                              臺灣板橋地方法院刑事第七庭
                                  審判長法  官  鄭  水  銓
                                        法  官  侯  志  融
                                        法  官  楊  志  雄
右正本證明與原本無異
如不服本判決應於送達後十日內向本院提出上訴狀
                                        書記官  胡  勤  義
中      華      民      國      九十三      年      四      月  二十一  日
附錄本案論罪科刑法條全文：
刑法第三百二十條第一項
意圖為自己或第三人不法之所有，而竊取他人之動產者，為竊盜罪，處五年以下有期
徒刑、拘役或五百元以下罰金。
刑法第三百三十九條之二
意圖為自己或第三人不法之所有，以不正方法由自動付款設備取得他人之
物者，處三年以下有期徒刑、拘役或一萬元以下罰金。
以前項方法得財產上不法之利益或使第三人得之者，亦同。
